臺灣臺南地方法院刑事判決　　　　　　　100年度訴字第659號
公　訴　人　臺灣臺南地方法院檢察署檢察官
被　　　告　曾金星
上列被告因違反毒品危害防制條例案件，經檢察官提起公訴（一
百年度偵字第五０五號、第六九八號），本院判決如下：
    主  文
曾金星施用第一級毒品，處有期徒刑陸月，扣案注射針筒壹支沒
收；又施用第一級毒品，處有期徒刑捌月。應執行有期徒刑壹年
，扣案注射針筒壹支沒收。
    事  實
一、曾金星前於民國九十八年間因施用毒品案件，經本院於九十
    八年二月二十七日以九十八年度毒聲字第八０號裁定令入勒
    戒處所觀察、勒戒，經臺灣高等法院臺南分院駁回抗告後確
    定，因有繼續施用毒品之傾向，經本院於同年六月二十九日
    以九十八年度毒聲字第二六五號裁定令入戒治處所強制戒治
    ，於九十九年四月九日停止戒治釋放出所，於同年七月九日
    縮刑期滿執行完畢，並經臺灣臺南地方法院檢察署檢察官於
    九十九年四月十六日以九十九年度戒毒偵字第四八號為不起
    訴處分確定。詎仍不知悔改，曾金星復基於施用第一級毒品
    海洛因之犯意，(一)於一百年一月三十日下午五時三十分許，
    在臺南市○○區○○路4段17號協進國小前天橋上，以針筒
    注射方式，施用第一級毒品海洛因一次。嗣警於一百年一月
    三十日下午五時四十分許，在臺南市○○區○○街9號前，
    見曾金星形跡可疑上前盤查，曾金星遂於上開犯罪行為未遭
    警發覺前，主動向警員坦承犯行，並將其所有藏置於背心左
    口袋，用以施用第一級毒品海洛因之注射針筒一支取出交予
    警方扣案，自首而接受裁判。(二)另於一百年二月九日上午九
    時五分經臺灣臺南地方法院檢察署觀護人採尿時起往前回溯
    二十六小時內某時，在不詳地點，以不詳方式施用第一級毒
    品海洛因一次。嗣曾金星於上開時、地所採尿液經送驗後，
    結果呈鴉片類及嗎啡陽性反應，始查知上情。
二、案經臺南市政府警察局第二分局報告及臺南地檢署觀護人室
    告發臺灣臺南地方法院檢察署檢察官偵查起訴。
    理  由
一、按被告以外之人於審判外之言詞或書面陳述，除法律有規定
    者外，不得作為證據，刑事訴訟法第一百五十九條第一項固
    定有明文。然按被告以外之人於偵查中向檢察官所為之陳述
    ，除顯有不可信之情況者外，得為證據；又被告以外之人於
    審判外之陳述，雖不符前四條之規定，而經當事人於審判程
    序同意作為證據，法院審酌該言詞陳述或書面陳述作成時之
    情況，認為適當者，亦得為證據，同法第一百五十九條之一
    第二項、第一百五十九條之五第一項亦已分別明訂。查本案
    據以認定被告曾金星犯罪事實之證據，部分屬於傳聞證據，
    惟被告及公訴人於本院言詞辯論終結前，均未對於其他傳聞
    證據之證據能力聲明異議，並同意作為證據使用，依刑事訴
    訟法第一百五十九條之五第一項規定，本院審酌該等傳聞證
    據作成之情況，亦無違法或不當情事，因而認為適當，故該
    等傳聞證據均具備證據能力而得作為證據，合先敘明。
二、訊據被告固坦承曾於一百年一月三十日下午五時三十分許，
    於臺南市○○區○○路4段17號協進國小前天橋上，以針筒
    注射方式，施用第一級毒品海洛因一次之犯罪事實，惟矢口
    否認曾於同年二月九日上午九時五分為臺灣臺南地方法院檢
    察署觀護人採尿起往前回溯二十六小時內，曾有施用第一級
    毒品海洛因之犯行，並辯稱：伊於一百年二月九日所採尿液
    驗出有嗎啡陽性反應，係因伊於一百年一月三十日下午五時
    三十分許施用海洛因所遺留，伊於一百年一月三十日為警查
    獲後至同年二月九日經觀護人採尿時止，均未再另行施用海
    洛因，又伊因體質特殊，毒品代謝速度慢，此可由伊八十幾
    年間所犯之肅清煙毒條例案件為證云云。經查：
  (一)被告曾於一百年一月三十日下午五時三十分許，在臺南市○
    ○區○○路4段17號協進國小前天橋上，以針筒注射方式，
    施用第一級毒品海洛因一次等情，業據被告於警詢、偵查及
    本院審理時坦承不諱，而其於一百年一月三十日為警查獲後
    所採尿液，經送台灣檢驗科技股份有限公司濫用藥物實驗室
    以酵素免疫分析法（EIA）初步篩檢，再以氣相層析質譜儀
    法（GC/MS）確認檢驗之結果，係呈鴉片類、可待因及嗎啡
    陽性反應一節，有該實驗室一百年四月十八日濫用藥物檢驗
    報告、採尿同意書及送驗尿液年籍對照表各一份附卷可稽，
    此外並有海洛因注射針筒一支扣案可資佐證，足認被告上開
    任意性之自白核與事實相符，應堪採信。
  (二)而被告雖否認其於一百年二月九日上午九時五分為觀護人採
    尿起往前回溯二十六小時內，曾有施用第一級毒品海洛因之
    犯行，並以前揭情詞置辯，惟被告於一百年二月九日上午九
    時五分許為觀護人所採尿液，經送台灣檢驗科技股份有限公
    司濫用藥物實驗室以前揭所述方式為初步篩檢及確認檢驗之
    結果，係呈鴉片類及嗎啡陽性反應一情，有該實驗室一百年
    二月二十四日濫用藥物檢驗報告及臺灣臺南地方法院檢察署
    受保護管束人（被告）尿液檢體監管紀錄表各一份在卷可參
    。且本件經本院依聲請就被告於一百年一月三十日、同年二
    月九日所採尿液分別驗出之可待因及嗎啡濃度，在現行實務
    經驗或學術案例，是否可能為同一次施用毒品之狀態下所產
    生一節函詢法務部調查局之結果，係認：「二、依E.J.Cone
    等人發表之文獻（JournalofAnalyticalToxicology,25(7),
     504-14,2001.所載），以靜脈注射或煙吸二種方式單次施
    用海洛因毒品後，其尿液中總嗎啡之代謝半衰期平均約為
    3.11小時。三、依來函所載，本案當事人於100年1月30日下
    午5時30分施用海洛因，並分別於100年1月30日18時及100年
    2月9日接受採尿，該二次採集之尿液檢體分別驗出「可待因
    濃度13950ng/ml，嗎啡濃度78450ng/ml」及「嗎啡濃度1890
    ng /ml」結果，因二次採尿時間間隔達10日，依說明二文獻
    所載之尿液中嗎啡代謝半衰期推估，第二次採集之尿液檢體
    應不致檢出嗎啡陽性反應，故研判期間被告應可能有再次施
    用海洛因或其他鴉片類毒品（或藥品）之情形。」等情，有
    法務部調查局一百年七月十九日調科壹字第10000419380號
    函在卷可考，亦可證依目前實務經驗及學術文獻之記載，在
    施用海洛因後，除非當中尚有再度施用海洛因之情形，否則
    幾無可能在施用海洛因十日後所採尿液檢體內驗出嗎啡陽性
    反應。又本院依聲請調閱本院八十五年度訴字第三七三號被
    告肅清煙毒條例案件全卷及判決書之結果，其內並無如被告
    所辯曾敘及其於施用海洛因七日後，在未另行施用毒品之情
    形下，仍可驗出毒品陽性反應之事。此外，被告亦未舉證證
    明其有何特異體質，以致有嗎啡代謝異於常人之情形，是其
    所辯其於一百年二月九日為觀護人所採尿液經驗出嗎啡陽性
    反應，係其在一百年一月三十日施用毒品後所遺留，其僅曾
    於一百年一月三十日施用第一級毒品海洛因一次云云，顯屬
    卸責之詞，不足採信。被告於一百年一月三十日下午五時三
    十分許，曾於臺南市○○區○○路4段17號協進國小前天橋
    上，以針筒注射方式，施用第一級毒品海洛因一次外，尚曾
    於同年二月九日上午九時五分為觀護人採尿起往前回溯二十
    六小時內，在不詳地點施用第一級毒品海洛因一次等情，應
    堪認定。
  (三)查被告前於九十八年間因施用毒品案件，經本院於九十八年
    二月二十七日以九十八年度毒聲字第八０號裁定令入勒戒處
    所觀察、勒戒，經臺灣高等法院臺南分院駁回抗告後確定，
    因有繼續施用毒品之傾向，經本院於同年六月二十九日以九
    十八年度毒聲字第二六五號裁定令入戒治處所強制戒治，於
    九十九年四月九日停止戒治釋放出所，於同年七月九日縮刑
    期滿執行完畢，並經臺灣臺南地方法院檢察署檢察官於九十
    九年四月十六日以九十九年度戒毒偵字第四八號為不起訴處
    分確定等情，有卷附臺灣高等法院被告前案紀錄表一份可按
    ，其於前揭強制戒治執行完畢釋放後五年內，故意再犯本件
    施用毒品案件，即應依毒品危害防制條例第十條第一項之規
    定論處。是本件事證明確，被告犯行堪以認定，應予依法論
    科。
三、按海洛因為毒品危害防制條例第二條第二項第一款所規定之
    第一級毒品，依法不得無故持有及施用。是核被告所為，均
    係犯毒品危害防制條例第十條第一項之施用第一級毒品罪。
    其施用前持有毒品海洛因之低度行為，均為其後施用毒品之
    高度行為所吸收，不另論罪。被告二次施用第一級毒品海洛
    因之犯行，犯意各別，行為互殊，應予分論併罰。查被告於
    一百年一月三十日為施用第一級毒品海洛因之犯行後，在前
    開犯行未被有偵查權之公務員或機關發覺前，即於同日向依
    法對其盤查之警員自首坦承該次施用第一級毒品犯行，進而
    接受裁判，有被告之警訊筆錄及臺南市政府警察局第二分局
    刑事案件移送書各一份附卷可考，是應就其於該日施用第一
    級毒品海洛因犯行，依刑法第六十二條前段之規定減輕其刑
    。爰審酌被告前有施用毒品等刑事犯罪紀錄，有卷附臺灣高
    等法院被告前案紀錄表一份可按，素行不佳，其於九十七年
    十二月二日因案假釋出監後，僅只二年餘即再犯本案，顯見
    被告並無戒除毒癮之意，惟施用毒品仍屬自戕行為，而其犯
    後僅坦承部分犯行，態度不佳，公訴人分別求刑有期徒刑九
    月及一年，並定應執行刑有期徒刑一年六月，尚嫌過重等一
    切情狀，分別量處如主文所示之刑，並定其應執行刑，以示
    懲儆。扣案海洛因注射針筒一支，為被告所有，且係供被告
    施用毒品所用之物一節，業據被告供承在卷，爰依刑法第三
    十八條第一項第二款之規定宣告沒收。
據上論斷，應依刑事訴訟法第二百九十九條第一項前段，毒品危
害防制條例第十條第一項，刑法第十一條前段、第六十二條前段
、第五十一條第五款、第三十八條第一項第二款，判決如主文。
本案經檢察官何珩禎到庭執行職務。
中    華    民    國   100    年    11    月    30    日
                  刑事第十庭    審判長  法  官  鄭燕璘
                                        法  官  陳淑勤
                                        法  官  劉秀君
以上正本證明與原本無異。
如不服本判決應於收受本判決後10日內向本院提出上訴書狀，並
應敘述具體理由。其未敘述上訴理由者，應於上訴期間屆滿後20
日內向本院補提理由書狀（均須按他造當事人之人數附繕本）「
切勿逕送上級法院」。
                                        書記官  曾盈靜
中    華    民    國   100    年    12    月    1     日
附錄法條：
毒品危害防制條例第10條
施用第一級毒品者，處 6 月以上 5 年以下有期徒刑。
施用第二級毒品者，處 3 年以下有期徒刑。